臺灣臺北地方法院刑事判決　　　　　　　95年度交訴字第36號
公　訴　人　臺灣臺北地方法院檢察署檢察官
被　　　告　乙○○
選任辯護人　李淑寶律師
　　　　　　胡志彬律師
上列被告因公共危險等案件，經檢察官提起公訴（九十五年度偵
字第二一○九號），檢察官依被告及其辯護人之請求，於審判外
進行協商，經當事人雙方合意且被告認罪，檢察官遂聲請本院改
依協商程序進行，本院合議庭予以同意，並認為適宜由受命法官
獨任進行協商程序而裁定改由受命法官獨任進行協商程序，判決
如下：
    主      文
乙○○服用酒類，不能安全駕駛動力交通工具而駕駛，處有期徒
刑月，緩刑年。又駕駛動力交通工具肇事，致人受傷而逃逸
，處有期徒刑拾月，緩刑年。又行使變造駕駛執照，足以生損
害於公眾及他人，處有期徒刑月，緩刑年。扣案之戊○○駕
駛執照上之照片壹枚沒收。有期徒刑部分應執行有期徒刑壹年貳
月，緩刑年。
    事實及理由
一、犯罪事實：本案犯罪事實除引用如附件所示起訴書之記載外
    ，另補充記載如下：戊○○之駕駛執照係於民國九十四年六
    月一日在臺北縣板橋市○○路○段三巷十五之二號住處遭姓
    名年籍不詳之成年人所竊取。乙○○因無自用小客車之駕駛
    執照，欲規避警方路檢，遂於九十五年一月間某日，在臺北
    市○○區○○路二段六○二號十三樓住處以撕下戊○○照片
    並換貼其所有之照片於其上之方式變造該戊○○駕駛執照，
    足以生損害於監理機關對於汽機車駕駛執照管理之正確性及
    戊○○。該九Ｂ－九六一○號自用小客貨車為煒鑫實業股份
    有限公司所有，乙○○因肇事而致甲○○受有腦震盪、臉部
    裂傷及手腳擦撞傷之傷害，致丙○○受有左前額擦挫傷九乘
    四公分、左上臂擦挫傷十乘六公分及右小腿擦傷一乘零點五
    公分之傷害，乙○○係在臺北市○○區○○街與昆明街二五
    七巷口處為警循線查獲。再乙○○行使前開變造駕駛執照，
    足以生損害於監理機關對於汽機車駕駛執照管理之正確性及
    戊○○。
二、證據名稱：
    (一)被告乙○○於本院九十五年十一月三十日行準備程序時
        所為認罪之表示。
    (二)證人即告訴人甲○○於偵訊時所為之指訴及於本院審理
        中所為之證述；證人即告訴人丙○○於警詢、偵訊中所
        為之指訴及於本院審理時所為之證述。
    (三)被害人戊○○於警詢時及偵查中之指述。
    (四)證人丁○○於警詢、偵查及本院審理時之證述。
    (五)扣案經變造之戊○○駕駛執照一張。
    (六)酒精濃度測試單、臺北市政府警察局舉發違反道路管理
        事件通知單、刑法第一百八十五條之三案件測試觀察紀
        錄表、生理平衡檢測表、道路交通事故現場圖、談話紀
        錄表、調查報告表、補充資料表及現場照片。
    (七)聯合醫院和平院區診斷證明書一份。
三、本案被告所犯係死刑、無期徒刑、最輕本刑為三年以上有期
    徒刑以外之罪，且非高等法院管轄第一審之案件，檢察官依
    被告及其辯護人之請求，於審判外進行協商，經當事人雙方
    合意且被告認罪，檢察官遂聲請本院改依協商程序進行，本
    院合議庭予以同意，並認為適宜由受命法官獨任進行協商程
    序而裁定改由受命法官獨任進行協商程序，其合意內容為：
    被告願受科刑之範圍為：所涉刑法第一百八十五條之三之服
    用酒類，不能安全駕駛動力交通工具而駕駛罪部分，處有期
    徒刑三月，緩刑三年；所涉刑法第一百八十五條之四之駕駛
    動力交通工具肇事，致人受傷而逃逸罪部分，處有期徒刑十
    月，緩刑三年；所涉刑法第二百十六條、第二百十二條之行
    使變造駕駛執照（行使變造特種文書）罪部分（此部分與被
    訴之刑法第三百三十七條侵占遺失物罪部分有修正前刑法第
    五十五條之牽連犯關係，應從一重依行使變造特種文書罪處
    斷），處有期徒刑三月，緩刑三年。應執行有期徒刑一年二
    月，緩刑三年。經查：上開協商合意並無刑事訴訟法第四百
    五十五條之四第一項所列之各款情形之一，檢察官聲請改依
    協商程序而為判決，本院爰不經言詞辯論，於協商合意範圍
    內為判決。又扣案之戊○○駕駛執照上之照片一枚，為供被
    告犯變造駕駛執照罪所用之物，且為被告所有，業據被告供
    述在卷，爰依刑法第三十八條第一項第二款之規定，予以宣
    告沒收。
四、應適用之法條：刑事訴訟法第四百五十五條之二第一項、第
    四百五十五條之四第二項、第三項、第四百五十五條之八，
    刑法第二條第一項、第一百八十五條之三、第一百八十五條
    之四、第二百十二條、第二百十六條、第三百三十七條、第
    三十八條第一項第二款、第七十四條第一項第一款、修正前
    刑法第五十五條、第五十一條第五款，刑法施行法第一條之
    一第一項、第二項。
五、附記事項：
    被告願支付新臺幣（下同）十萬元予中華民國兒童福利聯盟
    文教基金會，被告已於九十五年十一月三十日匯款十萬元予
    該基金會而履行完畢，有被告九十五年十一月三十日刑事陳
    報狀所附之彰化銀行匯款回條聯及本院九十五年十二月四日
    公務電話紀錄在卷可按，附此敘明。
六、協商判決除有刑事訴訟法第四百五十四條之四第一項第一款
    之於本訊問程序終結前，被告撤銷協商之合意或檢察官撤回
    協商聲請者；第二款被告協商之意思非出於自由意志者；第
    四款被告所犯之罪非第四百五十五條之二第一項所定得以聲
    請協商判決者；第六款被告有其他較重之裁判上一罪之犯罪
    事實者；第七款法院認應諭知免刑或免訴、不受理者情形之
    一，或違反同條第二項法院應於協商合意範圍內為判決；法
    院為協商判決所科之刑，以宣告緩刑、二年以下有期徒刑、
    拘役或罰金為限之規定者外，不得上訴。
七、如有前項得上訴之情形而不服本判決者，得自收受判決送達
    之日起十日內，向本院提出上訴書狀（應抄附繕本），上訴
    於第二審法院。
中　　華　　民　　國　　96　　年　　1 　　月　　31 　 日
　　　　　　　　　交通法庭  法　官　黃紹紘
以上正本證明與原本無異。
　　　　　　　　　　　　　　書記官　陳靜君
中　　華　　民　　國　　96　　年　　2 　　月　　2 　　日
附錄本案論罪科刑所犯法條全文
刑法第一百八十五條之三
服用毒品、麻醉藥品、酒類或其他相類之物，不能安全駕駛動力
交通工具而駕駛者，處一年以下有期徒刑、拘役或三萬元以下罰
金。
刑法第一百八十五條之四
駕駛動力交通工具肇事，致人死傷而逃逸者，處六月以上五年以
下有期徒刑。
刑法第二百十二條
偽造、變造護照、旅券、免許證、特許證及關於品行、能力服務
或其他相類之證書、介紹書，足以生損害於公眾或他人者，處一
年以下有期徒刑、拘役或三百元以下罰金。
刑法第二百十六條
行使第二百十條至第二百十五條之文書者，依偽造、變造文書或
登載不實事項或使登載不實事項之規定處斷。
刑法第三百三十七條
意圖為自己或第三人不法之所有，而侵占遺失物、漂流物或其他
離本人所持有之物者，處五百元以下罰金。
附件：
臺灣臺北地方法院檢察署檢察官起訴書
　　　　　　　　　　　　　　　　　　　95年度偵字第2109號
　　被　　　告　乙○○　男　28歲（民國○○年○○月○日生）
　　　　　　　　　　　　住臺北市○○區○○街116號5樓
　　　　　　　　　　　　居臺北市○○區○○路二段602號13
                        樓
  　　　　　　　　　　　身分證統一編號：Ｚ000000000號
    選任辯護人  李淑寶律師
上列被告因偽造文書等案件，已經偵查終結，認為應該提起公訴
，茲將犯罪事實及證據並所犯法條分敘如下：
        犯罪事實
一、乙○○於民國94年12月間，在臺北縣三重市三和夜市拾獲戊○○之自小客車駕駛執照後，竟基於意圖為自己不法所有及
    變造特種文書之犯意，將上開駕駛執照占為己有，並將自己
    之照片換貼於上開駕駛執照上而變造留為己用。又乙○○於
    95年1月11日晚間9時許，在臺北市○○區○○街114號8樓與
    同事飲用啤酒後，已達不能安全駕駛動力交通工具之程度，
    竟仍駕駛車牌號碼9B-9610號自用小客貨車上路，沿臺北市
    萬華區○○○道由北往南方向行駛，行經同路與和平西路口
    ，欲左轉和平西路時，竟疏未注意對向來車，貿然左轉，致
    其車輛撞及由甲○○所駕駛，載乘丙○○，沿同路對向直行
    之車牌號碼8871-KF號自用小客車左前車頭，致甲○○受有
    臉部裂傷及腦震盪等傷害，丙○○則受有左前額、左上臂擦
    挫傷及右小腿擦傷等傷害（所涉過失傷害部分另為不起訴處
    分）；乙○○於肇事後，竟未下車查看甲○○、丙○○所受
    之傷勢，旋基於肇事逃逸之犯意，即倒車沿艋舺大道由南往
    北方向，加速逃逸。又乙○○於同日晚間10時23分，在臺北
    市萬華區○○○路與艋舺大道路口，為警循線查獲時，竟基
    於行使變造特種文書之犯意，持上開變造之戊○○駕駛執照
    佯為戊○○，而向警行使之，惟為警查覺該情，並扣得上開
    變造之駕駛執照1張，並檢測乙○○呼氣呼氣酒精濃度，其
    呼氣濃度高達每公升0.62毫克，始悉上情。
二、案經臺北市政府警察局萬華分局移送偵辦。
        證據並所犯法條
一、證據清單
┌──┬──────────┬────────────┐
│編號│證據名稱            │待證事項                │
├──┼──────────┼────────────┤
│一  │被告乙○○於警詢時及│坦承全部犯罪事實。      │
│    │偵查中之供述        │                        │
├──┼──────────┼────────────┤
│二  │被害人甲○○、丙○○│被告肇事逃逸之事實。    │
│    │於警詢時及偵查中之指│                        │
│    │述                  │                        │
├──┼──────────┼────────────┤
│三  │被害人戊○○於警詢時│被告冒用伊之駕駛執照之事│
│    │及偵查中之指述      │實。                    │
├──┼──────────┼────────────┤
│四  │證人丁○○於警詢時及│被告逃事逃逸之事實。    │
│    │偵查中之證述        │                        │
├──┼──────────┼────────────┤
│五  │扣案經變造之戊○○自│被告侵占遺失物、變造及行│
│    │用小客車駕駛執照1張 │使變造特種文書之事實。  │
├──┼──────────┼────────────┤
│六  │酒精濃度測試單、臺北│被告酒醉駕車及肇事逃逸之│
│    │市政府警察局舉發違反│事實。                  │
│    │道路管理事件通知單、│                        │
│    │刑法第185條之3案件測│                        │
│    │試觀察紀錄表、生理平│                        │
│    │衡檢測表、道路交通事│                        │
│    │故現場圖、談話紀錄表│                        │
│    │、調查報告表、補充資│                        │
│    │料表及現場照片各1份 │                        │
└──┴──────────┴────────────┘
二、核被告所為，係犯刑法第185條之3之不能安全駕駛、第185
    條之4之肇事逃逸、第216條、第212條之行使變造特種文書
    及第337條之侵占遺失物罪嫌；其變造特種文書之低度行為
    ，為行使變造特種文書之高度行為所吸收，不另論罪。其所
    涉行使變造特種文書及侵占遺失物二罪間，有方法、結果之
    牽連關係，請從一重之行使變造特種文書罪嫌處斷。至報告
    意旨雖指稱被告竊取戊○○之上開身分證，因認被告另涉竊
    盜罪嫌云云；然報告之犯罪事實，除被害人戊○○單一之指
    述外，並無何積極證據足資認定被告確有竊取上開駕駛執照
    之行為，是其竊盜罪嫌尚有未足，惟此部分與前開聲請簡易
    判決處刑侵占遺失物之部分為同一事實，爰不另為不起訴處
    分，附此敘明。
三、依刑事訴訟法第251條第1項提起公訴。
    此　致
臺灣臺北地方法院
中　　華　　民　　國　　95　　年　　3 　　月　　8 　　日
                              檢 察 官 林 天 麟
本件正本證明與原本無異
中　　華　　民　　國　　95　　年　　3 　　月　　24　　日
　　　　　　　　　　　　　　　書 記 官 高 心 忻
附錄本案所犯法條全文
中華民國刑法第185條之3
服用毒品、麻醉藥品、酒類或其他相類之物，不能安全駕駛動力
交通工具而駕駛者，處1年以下有期徒刑、拘役或3萬元以下罰金
。
中華民國刑法第185條之4
駕駛動力交通工具肇事，致人死傷而逃逸者，處6月以上5年以下
有期徒刑。
中華民國刑法第212條 (偽造變造特種文書罪)
偽造、變造護照、旅券、免許證、特許證及關於品行、能力服務
或其他相類之證書、介紹書，足以生損害於公眾或他人者，處1
年以下有期徒刑、拘役或300元以下罰金。
中華民國刑法第216條 (行使偽造變造或登載不實之文書罪)
行使第210條至第215條之文書者，依偽造、變造文書或登載不實
事項或使登載不實事項之規定處斷。
中華民國刑法第337條 (侵占遺失物罪)
意圖為自己或第三人不法之所有，而侵占遺失物、漂流物或其他
離本人所持有之物者，處500元以下罰金。
